【裁判字號】    97,簡上,422
【裁判日期】    970829
【裁判案由】    傷害
【裁判全文】
臺灣桃園地方法院刑事判決             97年度簡上字第422號
上  訴  人  臺灣桃園地方法院檢察署檢察官
被      告  甲○○
上列上訴人因被告過失傷害案件，不服本院簡易庭97年3 月24日
所為之97年度壢簡字第554 號第一審刑事簡易判決（聲請簡易判
決處刑案號：96年度偵字第26269 號），提起上訴，本院管轄之
第二審合議庭判決如下：
    主  文
上訴駁回。
    事實及理由
一、本件犯罪事實及證據，均引用如附件之原審判決書所載。
二、上訴意旨略以：本案若確如原審判決所認定係告訴人乙○○
    與被告互毆，則告訴人不可能受有頭部外傷、腦震盪、頭皮
    下3 處皮下血腫等嚴重傷害，且告訴人迄仍無法工作，並有
    嚴重之後遺症，是原審量刑顯然過輕，而應由本院予以撤銷
    改判等語。
三、經查：按法官於有罪判決如何量處罪刑，甚或是否宣告緩刑
    ，均為實體法賦予審理法官裁量之刑罰權事項，法官行使此
    項裁量權，自得依據個案情節，參酌刑法第57條所定各款犯
    罪情狀之規定，於法定刑度內量處被告罪刑；除有逾越該罪
    法定刑或法定要件，或未能符合法規範體系及目的，或未遵
    守一般經驗及論理法則，或顯然逾越裁量，或濫用裁量等違
    法情事之外，自不得任意指摘其量刑違法，最高法院對此並
    著有80年臺非字第473 號、75年臺上字第7033號、72年臺上
    字第6696號、72年臺上字第3647號等判例可資參照。準此，
    法官量刑，如非有上揭明顯違法之情事，自不得擅加指摘其
    違法或不當。檢察官雖以本案告訴人若係與被告互毆，則告
    訴人不可能受有頭部外傷、腦震盪、頭皮下3 處皮下血腫等
    嚴重傷害，且告訴人迄仍無法工作，並有嚴重之後遺症之情
    ，而提起上訴，惟本案原審審酌被告素行不佳，僅因細故與
    告訴人發生口角進而互毆，其出手毆打告訴人頭部、胸、腹
    、手臂等處，並與告訴人互相拉扯、致告訴人受有頭部外傷
    、腦震盪、頭皮3 處及下血腫、胸部、左肩、左手腕多處挫
    傷、腹部鈍傷合併肝臟第2 度裂傷、腹內積水、右側第7 肋
    骨骨折之傷害，下手甚重，所致告訴人傷勢亦重，與其犯後
    曾為前開自白，尚未與告訴人和解或賠償告訴人損害之態度
    及一切情狀，科處有期徒刑6 月，並依中華民國九十六年罪
    犯減刑條例減刑為有期徒刑3 月，併諭知易科罰金之折算標
    準，顯均已就檢察官上訴理由所指摘之事項詳予審酌，並無
    不合，量刑亦甚妥適，是本案檢察官上訴意旨指稱原審量刑
    過輕，容有誤會，其上訴自無理由，應予駁回。
據上論斷，應依刑事訴訟法第455 條之1 第3 項、第368 條、第
373 條，判決如主文。
本案經檢察官董良造到庭執行職務。
中    華    民    國    97    年    8     月    29    日
                    刑事第十庭  審判長法  官  江德民
                                      法  官  陳世旻
                                      法  官  蘇昌澤
以上正本證明與原本無異。
不得上訴。
                                      書記官  田宜芳
中    華    民    國    97    年    9     月    1     日


司法院資訊處製作；財團法人民間司法改革基金會備份。
